臺灣士林地方法院民事簡易判決
111年度士簡字第1334號
原      告  天璽社區管理委員會

法定代理人  鄭蘊予  
訴訟代理人  張仁璟  
被      告  石許美惠
訴訟代理人  石銘宏  
上列當事人間請求給付管理費事件，本院於民國111年10月20日
言詞辯論終結，判決如下：
    主  文
被告應給付原告新臺幣貳拾萬肆仟貳佰捌拾捌元，及自民國一一
一年八月十六日起至清償日止，按週年利率百分之○點二○五計算
之利息。
原告其餘之訴駁回。
訴訟費用新臺幣貳仟貳佰壹拾元由被告負擔。
本判決原告勝訴部分得假執行。
    事實及理由要領
一、原告主張：被告為門牌號碼臺北市○○區○○街0巷00號3樓之1
    及4樓之1房屋（兩戶各有一車位，下稱系爭房屋）之所有權
    人，為原告社區區權人，每月應繳管理費新臺幣（下同）3,
    148元、汽車位清潔費500元，惟被告自民國109年3月1日起
    至111年6月底止，積欠上開費用共20萬4,288元，乃依公寓
    大廈管理條例、管理規約之規定，提起本件訴訟等語，並聲
    明求為判決被告應給付原告20萬4,288元，及自支付命令送
    達翌日起至清償日止，按週年利率10％計算之利息。
二、被告則以：目前系爭房屋產權還在與建商打官司，因建商與
    當初講好的協議不對，被告沒有車位使用權，迄今沒有使用
    過車位，原告應向建商請求等語，資為抗辯。
三、本院得心證之理由
(一)按公寓大廈應設置公共基金，其來源如下：一、起造人就公
    寓大廈領得使用執照一年內之管理維護事項，應按工程造價
    一定比例或金額提列。二、區分所有權人依區分所有權人會
    議決議繳納。三、本基金之孳息。四、其他收入。區分所有
    權人或住戶積欠應繳納之公共基金或應分擔或其他應負擔之
    費用已逾二期或達相當金額，經定相當期間催告仍不給付者
    ，管理負責人或管理委員會得訴請法院命其給付應繳之金額
    及遲延利息。公寓大廈管理條例第18條第1項、第21條分別
    定有明文。
(二)經查，原告主張之事實，業據提出與所述相符之報備證明、
    都發局函文、管理規約、建物登記謄本、繳費單、欠繳明細
    、存證信函、回執等件為證，堪信為真。基此，原告請求被
    告給付20萬4,288元，應屬有據。惟就原告請求遲延利息部
    分，觀諸原告所提出之管理規約第12條第5項規定：「區分
    所有權人若在規定之日期前未繳納應繳金額時，管理委員會
    得訴請法院命其給付應繳之金額及另外收取遲延利息，利息
    以台灣銀行活期存款利率計算。」等內容（見支付命令卷第
    39至41頁），而原告於111年6月28日起訴時，臺灣銀行活期
    存款利率為0.205％，有台灣銀行新臺幣存(放)款牌告利率表
    在卷可稽（見本院卷第26、27頁），則原告所得請求之遲延
    利息利率，應以0.205％為限，逾此範圍之請求，則無可採。
(三)至被告雖以上開情詞置辯，惟依前引之規定，區分所有權人
    或住戶積欠應繳納之公共基金或應分擔或其他應負擔之費用
    已逾二期或達相當金額者，管理委員會得訴請法院命其給付
    應繳之金額及遲延利息。公共基金則由區分所有權人依區分
    所有權人會議決議繳納。基此，繳納上開費用之義務人應為
    區分所有權人無疑，被告既為系爭房屋之登記所有權人，有
    卷附之建物登記謄本可參，則自為繳納之義務人。至被告與
    建商間之產權問題，與原告無涉，非得以之為拒繳之理由，
    是被告上開所辯，尚無可採。
四、從而，原告依上開法律關係，訴請被告給付20萬4,288元，
    及自支付命令送達翌日即111年8月16（見本院卷第95頁）起
    至清償日止，按週年利率0.205％計算之利息，為有理由，應
    予准許，逾此範圍之請求，為無理由，應予駁回。
五、本件原告勝訴部分，係就民事訴訟法第427條第1項訴訟適用
     簡易程序所為被告敗訴之判決，依同法第389條第1項第3款
    之規定，應依職權宣告假執行，並依職權確定訴訟費用為2,
    210元（第一審裁判費）由被告負擔。
中　　華　　民　　國　　111 　年　　11　　月　　3 　　日
                  士林簡易庭  法  官  楊峻宇
以上為正本係照原本作成。
如不服本判決，應於判決送達後20日內向本庭提出上訴狀。（須
按他造當事人之人數附繕本）。 
中　　華　　民　　國　　111 　年　　11　　月　　3 　　日
                              書記官  蘇彥宇